【裁判字號】    97,審交訴,23
【裁判日期】    980113
【裁判案由】    業務過失致死
【裁判全文】
臺灣士林地方法院刑事判決            97年度審交訴字第23號
公  訴  人  臺灣士林地方法院檢察署檢察官
被      告  甲○○
上列被告因業務過失致死案件，經檢察官提起公訴（97年度偵字
第13356 號），被告於本院準備程序中就被訴之事實為有罪之陳
述，本院合議庭裁定由受命法官獨任改依簡式審判程序審理，並
判決如下：
    主  文
甲○○從事業務之人，因業務上之過失致人於死，處有期徒刑陸
月，如易科罰金以新臺幣壹仟元折算壹日。
    事  實
一、甲○○係車牌355-TC號大貨車之實際所有人，並靠行祥揚汽
    車有限公司，平日以該大貨車拖吊運送故障自小客車為業，
    為從事駕駛業務之人，其於民國97年10月4 日上午6 時20分
    許，駕駛上揭大貨車拖吊完畢故障車輛欲返家，沿臺北市○
    ○區○○路南往北方向行駛，行經士商路與中正路口時，本
    應注意車前狀況，隨時採取必要安全措施，且汽車行近行人
    穿越道時，應暫停讓行人先行通過，而依當時情形為晴天、
    視距良好，並無不能注意之情事，竟疏於注意，於上揭路口
    欲左轉入中正路時，未注意該路口之行人穿越道上，尚有行
    人伍卑力推手推車緩步通過，貿然起步左轉，不慎以上揭大
    貨車左前車門處撞及伍卑力，致其受有頭部外傷、顱內出血
    、顱骨骨折等傷害，經送醫後不治死亡。甲○○於肇事後，
    打電話報警，並向處理之警員林昆賢自首肇事經過且接受裁
    判。
二、案經臺北市政府警察局士林分局報告臺灣士林地方法院檢察
    署檢察官偵查起訴。
    理  由
一、本件被告甲○○所犯非死刑、無期徒刑或最輕本刑有期徒刑
    3 年以上之罪，亦非高等法院管轄第一審案件，且於準備程
    序進行中，被告先就被訴事實為有罪之陳述，經告知被告簡
    式審判程序之旨，並聽取檢察官、被告之意見後，本院裁定
    進行簡式審判程序，是本件之證據調查，依刑事訴訟法第27
    3 條之2 規定，不受同法第159 條第1 項、第161 條之2 、
    第161 條之3 、第163 條之1 及第164 條至第170 條規定之
    限制，合先敘明。
二、上揭犯罪事實，業據被告甲○○於警詢、偵查中及本院審理
    時坦承不諱，復有道路交通事故現場圖、道路交通事故補充
    資料表、道路交通事故談話紀錄表（參見97年度偵字第1335
    6 號偵查卷第26至29頁）、現場及車損照片10張（參見同偵
    查卷第32至35頁、相驗卷第44至45頁）附卷可佐，且被害人
    伍卑力因本件車禍致頭部外傷、顱內出血死亡，業經臺灣士
    林地方法院檢察署檢察官督同法醫師相驗明確，有新光吳火
    獅紀念醫院97年10月4 日出具之診斷證明書（參見同偵查卷
    第36頁）、臺灣士林地方法院檢察署相驗屍體證明書、法醫
    驗斷書及相驗屍體照片6 幀在卷（參見相驗卷第27至43頁）
    可憑，應堪認定。
三、按汽車行經行人穿越道，遇有行人穿越時，無論有無交通指
    揮人員指揮或號誌指示，均應暫停讓行人先行通過。又汽車
    行駛時，駕駛人應注意車前狀況及兩車併行之間隔，並隨時
    採取必要之安全措施，道路交通安全規則第103 條第2 項、
    第94條第3 項分別定有明文。再依上開卷附現場照片以觀，
    案發當時為晴天、視距良好，並無不能注意之情形。本件被
    告係領有駕駛執照之人，對上開規定應知之甚詳，竟未注意
    車前狀況，未暫停讓被害人伍卑力先行以致肇事，致被害人
    死亡，其有過失甚明。再臺北市交通事件裁決所97年11月18
    日北市裁鑑字第09743706900 號函附臺北市車輛行車事故鑑
    定委員會97年11月14鑑定意見亦認被告行經行人穿越道未暫
    停讓行人先行，為肇事之主因，此有該鑑定意見書在卷可憑
    。從而，本件被告業務上之過失與被害人死亡間具有相當因
    果關係，本案事證明確，被告犯行洵堪認定。
四、核被告甲○○所為，係犯刑法第276 條第2 項之業務過失致
    死罪。被告駕車行經行人穿越道不依規定讓行人優先通行，
    因而肇事致被害人死亡，應依道路交通管理處罰條例第86條
    第1 項規定加重其刑。被告於肇事後，打電話報警，於處理
    之警員林昆賢到場時，坦承肇事經過並願接受裁判，有臺北
    市○○○○○道路交通事故肇事人自首情形紀錄表在卷可佐
    ，符合自首之要件，乃依刑法第62條前段之規定減輕其刑，
    並先加後減之。爰審酌被告以運輸為業，未盡其應注意之高
    度義務而過失致人於死，惟犯後已坦承犯行，尚具悔意，及
    其品行、過失程度、智識程度、因被害人目前查無親屬致無
    法和解等一切情狀，量處如主文所示之刑，並諭知易科罰金
    之折算標準，以示懲儆。
據上論斷，應依刑事訴訟法第273 條之1 第1 項、第299 條第1
項前段，刑法第276 條第2 項、第62條前段、第41條第1 項前段
，道路交通管理處罰條例第86條第1 項，刑法施行法第1 條之1
第1 項前段、第2 項，判決如主文。
本案經檢察官鄭堤升到庭執行職務。
中    華    民    國    98    年    1    月    13    日
                  刑事第一庭法  官  雷雯華
以上正本證明與原本無異。
如不服本判決，應於收受判決後10日內向本院提出上訴書狀，並
應敘述具體理由。其未敘述上訴理由者，應於上訴期間屆滿後20
日內向本院補提理由書 (均須按他造當事人之人數附繕本)「 切
勿逕送上級法院」。
                            書記官  陳如玲
中    華    民    國    98    年    1    月    13    日
附錄本案論罪法條全文：
刑法第276條
因過失致人於死者，處2 年以下有期徒刑、拘役或2 千元以下罰
金。
從事業務之人，因業務上之過失犯前項之罪者，處5 年以下有期
徒刑或拘役，得併科3 千元以下罰金。


司法院資訊處製作；財團法人民間司法改革基金會備份。
